臺灣臺中地方法院交通事件裁定　　　　 96年度交聲字第578號
原處分機關　交通部公路總局臺中區監理所
聲明異議人
即受處分人　甲○○
上列聲明異議人因違反道路交通管理處罰條例案件，對於交通部
公路總局臺中區監理所於民國96年5月14日所為之中監違字第裁
60-Z00000000號處分，聲明異議，本院裁定如下：
    主  文
異議駁回。
    理  由
一、原處分機關略以：本案係內政部警政署國道公路警察局第7
    警察隊於96年4月17日18時52分在國道3號南向199.3公里至
    200.2公里查獲A2-3653號自小客車有「任意變換車道連續3
    次未打方向燈（經檢視方向燈正常）違規」，遂以公警局交
    字第Z00000000號舉發違反道路交通管理事件通知單當場舉
    發。嗣受處分人依指定應到案日期提出申訴，舉發單位業於
    96年5月3日以公警七交字第0960770595號函覆略以「.. 本
    案依法摯單舉發，並無不當，違規屬實.. 」受處分人仍有
    不服，本所遂於96年5月14日以中監違字第裁60-Z00000000
    號裁決書裁處罰鍰新臺幣3000元整，並依第63條記違規點數
    1點；逾期則依裁決書處罰主文規定裁處。本站依警方舉發
    之違規事實暨覆函，認該車違規行為屬實，依法掣單舉發，
    並無違法不當之處等語。
二、本件受處分人甲○○則以：公路警察以受處分人任意連續3
    次變換車道未打方向燈為由攔檢取締並開單告罰，此與受處
    分人之駕駛習慣不符，更與事實不符，如僅憑警員隨意從後
    攔車，取締之地點有爭議、違規之理由令人無法接受，且無
    法提供相關佐證資料，懇請長官詳予查明事實，依法將原處
    分撤銷等語。
三、按汽車行駛於高速公路、快速公路或設站管制之道路，未依
    規定變換車道，處汽車駕駛人3000元以上6000元以下罰鍰，
    並記違規點數1點；又汽車行駛高速公路途中，不得驟然或
    任意變換車道，如欲超越前車或變換車道時，應先顯示方向
    燈告知前後車輛，並保持安全距離及間隔，方得超越或變換
    車道。道路交通管理處罰條例第33條第1項第4款、第63條第
    1項第1款，高速公路交通管制規則第11條分別定有明文。
四、受處分人固不否認有於前開時、地駕駛上開自用小客車在高
    速公路交流道出口閘道前變換車道之事實，並有原舉發機關
    掣開之違反道路交通管理事件通知單及原處分機關製作之裁
    決書各1份存卷可稽，然仍以上開情詞置辯。惟查：
（一）受處分人於96年4月17日晚間18時52分許，駕駛車牌號碼
      A2-3653號自用小客車，行經國道3號南向199.3至200.2公
      里即南向快官交流道處時，不依規定任意變換車道3次未
      打方向燈（經檢視方向燈正常）之事實，除經內政部警政
      署國道公路警察局第7警察隊查證明確，函覆略以：「本
      案查據執勤員警稱：渠等執行巡邏勤務，於國道3號200.2
      公里處南向，發現案內車輛，任意變換車道均未顯示方向
      燈告知前後車輛，經尾隨至199.3公里處南向，期間共3次
      任意變換車道均未顯示方向燈告知前後車輛，有危害交通
      安全之虞，始攔停案內車輛並告知違規事實，經檢視方向
      燈號正常閃爍，依法掣單舉發，並無不當，違規屬實」等
      語，有該隊96年5月3日公警七交字第0960770595號函1份
      在卷可稽外，又依證人即警員王昭仁於本院訊問時證稱：
      受處分人甲○○駕駛A2-3653號自小客車於國道3號南下
      199. 3公里處行駛於中線車道，第1次從中線車道變換至
      內線車道時未依規定打方向燈，第2次從內線車道變換至
      中線車道時未依規定打方向燈，第3次從內線車道變換至
      外線車道時未依規定打方向燈，第4次從外線車道準備下
      快官交流道匣道時始依規定打方向燈，伊因一直跟在受處
      分人車後，看得很清楚始做攔檢的動作，指揮受處分人行
      駛減速車道停於路肩，於檢視受處分人車輛方向燈後，告
      知其違規的原因及攔查的理由，受處分人也有在舉發單上
      簽名等語在卷可按（見本院於96年6月15日訊問筆錄），
      是受處分人有駕車行駛於高速公路有任意變換車道未依規
      定打方向燈之違規事實，堪可認定。
（二）受處分人雖猶辯稱：伊希望警員辦案是科學化的，能確實
      舉出證明伊變換車道時未依規定打方向燈之相關事證，否
      則欲加之罪何患無詞云云。然證人即本案取締警員既係親
      見受處分人有前揭違規行為，對受處分人前揭違規情形自
      應依法當場逕行欄檢取締無誤，而本件舉發警員與受處分
      人素味平生並不認識，其係基於維護交通秩序所為之舉發
      ，應受到合法正確之推定，且警員並無任意構陷異議人違
      規之必要，是證人警員王昭仁上揭之證述，應堪採信，本
      院尚難僅憑受處分人以上揭空泛辯解，即對其為有利之認
      定。
（三）綜上，受處分人確有駕車行駛高速公路時任意變換車道未
      依規定打方向燈，而違反道路交通管理處罰條例第33條第
      1項之情事，洵堪認定。原處分機關援引首揭規定，對於
      受處分人裁處罰鍰3000元，並記違規點數1點，逾期則依
      裁決書處罰主文規定處罰，並無違誤。從而，本件聲明異
      議為無理由，應予駁回。
五、據上論斷，應依道路交通管理處罰條例第87條第2項、道路
    交通案件處理辦法第19條，裁定如主文。
中　　華　　民　　國　　96　　年　　6 　　月　　22　　日
                  交通法庭　法　官　黃松竹
以上正本證明與原本無異。
如不服本裁定應於送達後5日內向本院提出抗告狀。
　　　　　　　　　　　　　　書記官　董美惠
中　　華　　民　　國　　96　　年　　6 　　月　　22　　日
